# 上市公司母公司高管成立企业与上市公司发生交易是否是关联交易

提问人：plyingbird 时间：2018-07-27 09:45:25
A上市公司，母公司B公司一监事甲某于 2017 年 1 季度与他人成立一家公司C公司，甲某在C公司占比40%，是第二大股东。C公司成立后向A公司采购 1000 万元商品，占当期A公司收入比例1%，C公司给A公司开出 6 个月商业承兑汇票，汇票到期后C公司继续开出新的商业承兑汇票替换原先的商业承兑汇票，到期后C公司付款。 我想问：甲某和甲某投资的C公司与A公司之间的关系如何认定，依据什么。

回答人：chenyiwei
属于关联交易。
10.1.3 具有以下情形之一的法人或其他组织，为上市公司的关联法人： （一）直接或者间接控制上市公司的法人或其他组织；
（二）由上述第（一）项直接或者间接控制的除上市公司及其控股子公司以外的法人或其他组织； （三）由第10.1.5条所列上市公司的关联自然人直接或者间接控制的，或者由关联自然人担任董事、高级管理人员的除上市公司及其控股子公司以外的法人或其他组织； （四）持有上市公司5%以上股份的法人或其他组织； （五）中国证监会、本所或者上市公司根据实质重于形式原则认定的其他与上市公司有特殊关系，可能导致上市公司利益对其倾斜的法人或其他组织。
10.1.5 具有以下情形之一的自然人，为上市公司的关联自然人： （一）直接或间接持有上市公司5%以上股份的自然人； （二）上市公司董事、监事和高级管理人员； （三）第10.1.3条第（一）项所列关联法人的董事、监事和高级管理人员； （四）本条第（一）
项和第（二）项所述人士的关系密切的家庭成员，包括配偶、年满 18 周岁的子女及其配偶、父母及配偶的父母、兄弟姐妹及其配偶、配偶的兄弟姐妹、子女配偶的父母； （五）中国证监会、本所或者上市公司根据实质重于形式原则认定的其他与上市公司有特殊关系，可能导致上市公司利益对其倾斜的自然人。
根据上述规定： 1 、B公司属于“直接或者间接控制上市公司的法人或其他组织”，符合10.1.3之（一）； 2 、甲某属于“第10.1.3条第（一）项所列关联法人的董事、监事和高级管理人员”，即为上市公司的关联自然人； 3 、C公司属于“由第10.1.5条所列上市公司的关联自然人直接或者间接控制的，或者由关联自然人担任董事、高级管理人员的除上市公司及其控股子公司以外的法人或其他组织”。